臺灣板橋地方法院民事裁定　　　　　　　　 96年度續字第2號
原　　　告　甲○○
　　　　　　乙○○原名李昆通.
　　　　　　丁○○
被　　　告　丙○○
上列當事人間租佃爭議事件，原告對於中華民國87年12月31日在
本院所為和解，請求繼續審判，本院裁定如下：
    主    文
請求駁回。
訴訟費用由原告負擔。
    理    由
一、按和解有無效或得撤銷之原因者，當事人得請求繼續審判，
    民事訴訟法第380 條第2 項固定有明文，惟當事人以和解有
    無效或得撤銷之原因，請求繼續審判者，應自和解成立之日
    起30日之不變期間內為之；前項期間，自判決確定時起算，
    判決於送達前確定者，自送達時起算；其再審之理由發生或
    知悉在後者，均自知悉時起算。但自判決確定後已逾5 年者
    ，不得提起，民事訴訟法第380 條第3 項準用同法第500 條
    第1 項及第2 項規定甚明。
二、本件原告主張略以：查民事訴訟法第496 條第1 項第5 款規
    定，為提起再審理由之一，可見未經合法代理之訴訟後屬無
    效。本件原告三人於83年間，分別向第三人洪茂吉購買台北
    縣樹林市○○○段第121 之9 、121 之10、121 之11地號土
    地，買賣價款均已付清，雙方特別約明：「三七五租約及道
    路通行由乙方（即出買人）負責理清。」該地之買賣，涉及
    補償佃農問題有待解決，出賣人因此將待處理之費用，列在
    賣買中順利取得土地產權占有，並建屋完峻。殊料，事隔多
    年之後，被告突於本年5 月間，持系爭和解筆錄查封原告等
    之房地，原告始知有該訴訟及和解。原告閱卷後，發現該訟
    之委任書只蓋便章且非原告所有，原告等依法即不後受該訟
    結果或訴訟上和解之拘束，爰依民事訴訟法第380 條第2 項
    請求繼續審判，原告等同時聲請撤回該案之起訴等語。
三、經查，本院87年度訴字第1758號租佃爭議事件，原告與被告
    係於民國87年12月31日上午11時15分在本院民事第十法庭達
    成訴訟上和解，作成和解筆錄一節，有原告提出本院87年度
    訴字第1758號和解筆錄影本附卷可稽。然縱認原告於被告持
    系爭和解筆錄查封原告等之房地，收受本院民事執行處96年
    5 月31日板院輔96執明字第32379 號囑託查封登記書後始實
    際得知和解筆錄有無效之原因，遂於96年9 月12日向本院請
    求繼續審判，有該囑託查封登記書影本及本院96年度續字第
    2 號民事卷附蓋有96年9 月12日本院收發室收狀章之聲請狀
    在卷足憑，惟顯已逾越30日之不變期間而不得請求繼續審判
    ；且依民事訴訟法第380 條第3 項準用同法第500 條第2 項
    後段之規定，自和解成立後已逾5 年者，亦不得請求繼續審
    判；本件兩造於87年12月31日達成訴訟上和解，原告於96年
    9 月12日始向本院請求繼續審判，自和解成立後已逾5 年，
    因此原告請求繼續審判，亦顯逾5 年之法定期間，衡諸前揭
    說明，本件聲請於法未合，應予駁回。
四、依民事訴訟法第95條、第78條，裁定如主文。
中　　華　　民　　國　　96　　年　　9 　　月　　29　　日
                  民事第三庭    法　官　邱育佩
以上正本係照原本作成。
如對本裁定抗告須於裁定送達後10日內向本院提出抗告狀，並應
繳納抗告費新台幣 1,000元。
中　　華　　民　　國　　96　　年　　9 　　月　　29　　日
                            書記官　王苑琦
